臺灣高雄地方法院刑事判決　　　　　　95年度簡上字第1050號
上　訴　人　臺灣高雄地方法院檢察署檢察官
被　　　告　乙○○
　　　　　　　　　　（已死亡）
上列上訴人因被告詐欺案件，不服本院高雄簡易庭中華民國95年
6 月30日95年度簡字第4047號第一審刑事簡易判決（聲請簡易判
決處刑案號：臺灣高雄地方法院檢察署95年度偵緝字第1748、17
49、1750號），提起上訴，經本院管轄之第二審合議庭認不應以
簡易判決處刑，改依通常程序為第一審之審判，判決如下：
    主  文
原判決撤銷。
本件公訴不受理。
    理  由
一、本件聲請簡易判決處刑意旨略以：被告乙○○前曾因違反毒
    品危害防制條例案件，經臺灣高雄地方法院於民國90年10月
    26日，以90年訴字第2274號判處有期徒刑9月、7 月確定，
    應執行有期徒刑1 年1 月，並於92年5 月31日縮短刑期執行
    完畢。仍不知悔改，明知詐騙集團等不法份子經常利用他人
    存款帳戶、提款卡、密碼轉帳等方式，獲取不法利益並逃避
    執法人員之追查，且依其社會經驗，應有相當之智識程度可
    預見其提供帳戶之存摺、金融卡供他人使用，將幫助他人從
    事詐欺取財之犯行，仍認不違反其本意，竟因缺錢花用即基
    於幫助以詐欺取財之犯意，於94年年中某日，在高雄縣鳳山
    市○○路附近，將其申請之中華郵政股份有限公司大寮郵局
    （帳號：00000000000000號）、華僑商業銀行鳳山分行（帳
    號：00000000000000號）之存摺、提款卡及密碼，以不詳之
    代價，提供予姓名年籍均不詳之男子及其所屬之詐欺集團成
    員使用，幫助該男子及其所屬之詐欺集團成員從事以詐欺取
    財之犯行。而上開姓名年籍均不詳之男子及其所屬之詐欺集
    團成員取得上開帳戶後，即基於詐欺取財之概括犯意，先於
    94年6 月中某日，以電話向被害人甲○○訛稱中獎須先繳手
    續費新台幣（下同）7800元，致被害人甲○○誤信為真而陷
    於錯誤，即依指示於同年7 月5 日17時20分，至台南縣永康
    市○○街住處附近之超商內提款機，匯款7800元至被告乙○○提供之上開郵局帳戶內，並依指示於同年月6 日匯款6 萬
    6000元至被告乙○○上開郵局帳戶內，旋被害人甲○○匯入
    上開帳戶內之款項即遭提領一空。復於同年7 月6 日，於報
    紙廣告版刊登代辦貸款，致被害人丙○○見報後不疑有他，
    於同年月13日13時46分，依該成員之指示，在台中市○區○○路一段248 號華僑商業銀行中港分行，以無摺存款方式存
    入4500元至被告乙○○上開華僑商業銀行帳戶內，旋被害人
    丙○○匯入上開帳戶內之款項即遭提領一空。又於同年月11
    日，於報紙廣告版刊登代辦貸款，致被害人丁○○見報後誤
    信為真而陷於錯誤，於同年月11日至14日間，依該成員之指
    示，匯款5 筆計6 萬2100元至乙○○上開華僑商業銀行帳戶
    內，旋丁○○匯入上開帳戶內之款項即遭提領一空。經被害
    人甲○○、丙○○、丁○○3 人分別查證後，發覺受騙報警
    處理，始循線得知上情。因認被告乙○○涉犯刑法第30條、
    第339 條第1 項之幫助詐欺取財罪嫌。
二、按被告死亡者，應諭知不受理之判決，刑事訴訟法第303 條
    第5 款定有明文；而刑事訴訟法第161 條第4 項、第302 條
    至第304 條之判決，得不經言詞辯論為之，同法第307 條亦
    有明文。經查，本件被告乙○○業於95年12月21日死亡，有
    個人基本資料查詢表1 紙附卷可稽。本件原審以被告罪證明
    確，予以論罪科刑，固非無見，上訴人以原審有漏未審酌之
    犯罪事實為由，提起上訴（臺灣屏東地方法院檢察署95年度
    偵字第4462號、95年度偵緝字第201 號、94年度偵字第5650
    號、高雄地方法院檢察署94年度偵字第22249 號部分），指
    摘原判決不當，茲因被告既已死亡，原判決有上開可議之處
    ，自應由本院將原判決予以撤銷改判，爰不經言詞辯論，逕
    為諭知不受理之判決。此外，上訴人所提起前開上訴部分之
    事實，既與本案無裁判上之一罪關係可言，自非本院所得審
    酌，是該上訴部分之事實應退由檢察官另為適法之處理，附
    此敘明。
三、至移送併辦部分（臺灣高雄地方法院檢察署95年度偵字第23
    597 號），本案既經不受理判決之諭知，已如前述，是併案
    部分亦應退由檢察官另為適法之處理，併此敘明。
四、又按適用簡易判決處刑之案件，所科之刑以宣告緩刑、得易
    科罰金之有期徒刑及拘役或罰金為限，刑事訴訟法第449 條
    第3 項規定甚明。而刑事訴訟法第455 條之1 第3 項規定，
    對於簡易判決之上訴，準用同法第三編第一章及第二章之規
    定。是管轄第二審之地方法院合議庭受理簡易判決上訴案件
    ，應依通常程序審理，其認案件有刑事訴訟法第452 條所定
    應適用通常程序審判而不得適用簡易程序審判之情形者，應
    撤銷原簡易判決，逕依通常程序為第一審判決。本案既應諭
    知不受理判決，已如前述，即有刑事訴訟法第451 條之1 第
    4 項第3 款之情形，是本案即撤銷原簡易判決，並逕依通常
    程序為第1 審判決，是當事人不服本件判決，得依刑事訴訟
    法之規定提起上訴，併此敘明。
據上論斷，應依刑事訴訟法第452 條、第455 條之1 第1 項、第
3 項、第369 條第1 項前段、第364 條、第303 條第5 款、第30
7 條，判決如主文。
中　　華　　民　　國　　96　　年　　1 　　月　　15　　日
                  刑事第十庭  審判長法  官  陳玉聰
                                    法  官  莊珮吟
                                    法  官  鄭凱文
以上正本證明與原本無異。
如不服本判決，應於收受送達後10日內向本院提出上訴書狀。
中　　華　　民　　國　　96　　年　　1 　　月　　16　　日
 　　　　　　　　　　　　　　       書記官  林慧芬
